# 求助陈版，破产重整债权人违约金收入确认时点

提问人：凤凰城十三少 时间：2020-12-15 08:05:07
陈总：
截至 2019 年末，A公司应收B公司 1000 万元，由于B公司正在破产重整，A公司根据实际情况，计提坏账准备 500万元，同时，A公司向法院申请的债权金额为 1100 万元，其中本金 1000 万元，违约金 100 万元。违约金 100 万元尚未做账务处理。
2020 年 11 月末，B公司发布经债权人会议确认的债权清单，确认A公司债权 1100 万元，及明确违约金 100 万为合理债权。
那么，此时可不可以将违约金计入营业外收入？如果计入收入，又需要计提坏账准备，如果不计入收入，债权人会议已经确认了该部分债权。
请陈版赐教？

回答人：chenyiwei
虽然债权获得确认（即有权收取该款项），但债务人的偿还能力存在重大不确定性，因此不建议在确认债权时即进行账务处理，建议在实际收回该款项时，到收回的款项超出原先应收款项的账面价值时，再确认收益。